臺灣高等法院臺中分院刑事判決　　　　96年度上易字第1402號
上　訴　人
即　被　告　丙○○
上列上訴人因恐嚇案件，不服臺灣臺中地方法院96年度易字第
1029號中華民國96年6月21日第一審判決（起訴案號：臺灣臺中
地方法院檢察署95年度偵字第13943號），提起上訴，本院判決
如下：
      主  文
原判決撤銷。
丙○○連續以加害身體之事，恐嚇他人致生危害於安全，處有期
徒刑貳月，減為有期徒刑壹月，如易科罰金，以銀元參佰元即新
臺幣玖佰元折算壹日。
      事  實
一、丙○○與乙○○原係男女朋友，於民國 (下同 )九十五年五
    月三日晚上十時許，二人在臺中縣梧棲鎮○○路○段一○○
    一號「酒相逢小吃部」之A六包廂內，因故爭吵並發生拉扯
    。詎丙○○竟基於恐嚇危害安全之概括犯意，(一)先於同日
    晚上十時四十七分許，在不詳地點，以其使用之門號000
    0000000號行動電話，傳送「臭機吧，有種你不要回
    來，種有一 (天)等到你，妳旁邊那公田在騙人，威脅人看
    看，最好出來自守，不然幹全家沒好日子過」之簡訊至乙○
    ○所使用門號為0000000000號行動電話內，以此
    加害身體之事恐嚇乙○○，致使乙○○觀看後心生畏懼，致
    生危害於安全。(二)於翌日即同年月四日晚上十時四十七分
    許，又以其使用門號為0000000000號行動電話，
    傳送「幹妳惹我，我連妳家，妳弟全超，不出來永遠不要在
    大肚出入，幹忍耐太久，妳在不出來，受害的愈多，幹」之
    簡訊至乙○○所使用上開行動電話內，再以此加害身體之事
    恐嚇乙○○，致乙○○觀看後心生畏懼，致生危害於安全。
    (三)復於同年月十日前某日晚上十時五十一分許，以其使用
    門號為0000000000號之行動電話，傳送「幹妳不
    出來，我全部超，臭機巴，幹」之簡訊至乙○○使用之上開
    行動電話內，以此加害身體之事恐嚇乙○○，致乙○○觀看
    後心生畏懼，致生危害於安全。
二、案經臺中縣警察局清水分局報告臺灣臺中地方法院檢察署檢
    察官偵查起訴。
      理  由
一、訊據被告丙○○對於犯罪事實欄一 (一)部分所示之簡訊內
    容確係伊傳送予告訴人之事實坦承不諱，惟矢口否認有何恐
    嚇危害安全犯行，辯稱：如犯罪事實欄一 (一)部分所示簡
    訊內容，係告訴人先於九十五年五月三日前約三、四日傳送
    予伊，九十五年五月三日晚上，伊問告訴人為何傳罵人家是
    公田，告訴人說沒有，伊才回傳予告訴人。至如犯罪事實欄
    一(二)及 (三)部分所示簡訊，伊均不知情云云。惟查：
  上開犯罪事實，業據證人即告訴人乙○○於審理中證述綦詳
    ，並有簡訊翻拍照片四張在卷可稽，核與被告供承：000
    0000000號行動電話及0000000000號行動
    電話均係伊所使用等語相符。
  (1)證人乙○○於審理中結證：伊未曾先傳如犯罪事實欄一 (
    一)部分所示之簡訊予被告等語。被告於原審法院準備程序
    時所稱：告訴人傳予伊之簡訊內容，伊已刪除云云 (見原審
    卷第十六至十七頁)，尚難採信。至被告請求傳訊之證人劉
    清蓮於原審審理中雖結稱：告訴人傳該簡訊至被告手機時，
    被告正與伊、陳金源及陳金源之友人一起打麻將，當時被告
    將手機之簡訊內容拿給伊看。當時被告只說「是他那個」傳
    簡訊予被告，被告很生氣說「很囉嗦」，其他沒有說什麼云
    云，核與被告於原審審理中辯稱：「... 後來就有簡訊過來
    ，我看到簡訊後，就搖頭說是我那個人，他們就問是誰，我
    就拿簡訊給他們看，我就說不要讓她來，每次喝酒都會亂，
    一哭二鬧三上吊，不要理她，後來我就把電話改成靜音，他
    們就說每次看到她就是在酒醉，在亂，我說我也沒有辦法。
    」云云不符。參以證人劉清蓮於原審審理中復結稱：伊與被
    告係認識五、六年之朋友，大約一個星期即會聯絡一次，伊
    曾於九十五年二月間出車禍，於九十五年三月間即可持拐杖
    外出。被告拿簡訊內容予伊看時，被告即已知伊使用之電話
    號碼，伊使用該電話號碼已達三、四年之久，未曾換過，被
    告係於九十六年五月三十一日審理前約一個月打電話請伊出
    庭作證等語，被告既始終與劉清蓮保持聯絡，儘可及早陳明
    上情，請求傳訊劉清蓮出庭做證，卻於告訴人向警察提出告
    訴後，於九十五年五月二十一日因犯罪事實欄一 (一)部分
    所示簡訊至警察局接受詢問時起，歷經同年九月二十二日、
    十月三日、十一月二十一日三次到庭接受檢察官訊問，及九
    十六年三月二十一日原審法院行準備程序時，均未言及告訴
    人傳簡訊予被告時，劉清蓮有在場目睹，亦未請求傳訊劉清
    蓮，甚至在九十五年九月二十二日偵查中向檢察官供陳：「
    (是我傳的，但是該簡訊是她寫好後先傳給我，我只是回傳
    。我們以前是男女朋友。」、「 (有何證據？)我沒有證據
    。」等語 (見偵卷第十一頁)，顯與常情有違。而證人劉清
    蓮與被告係舊識，並不能確定被告何時拿簡訊給其看，所證
    情節與被告所辯亦不合如上述，所為證述尚難據為有利於被
    告之認定。(2)另證人林陳魁於原審審理中結證：九十五年五
    月三日，在「酒相逢小吃部」時，告訴人有拿被告使用之二
    支手機，但伊不知告訴人拿去做何事，當日伊沒有看到告訴
    人與被告拉扯或吵架，復言有看到二人拉拉扯扯云云。先後
    所述不一，且與被告於九十六年三月二十一日在原審法院準
    備程序時所稱：當天伊與告訴人在「酒相逢小吃部」包廂內
    時，算有爭吵，告訴人拉著伊不讓伊走。如犯罪事實欄一(
    二)部分所示簡訊，是告訴人自己傳的，當時伊在告訴人家
    。九十五年五月三日晚上十點多，在告訴人位於大肚家中，
    告訴人借伊電話使用，當時告訴人有傳簡訊。至如犯罪事實
    欄一 (三)部分所示簡訊，是告訴人傳給另一個人云云及被
    告當庭改稱：伊當天是去告訴人阿嬤家載告訴人回家，並叫
    告訴人叫那個男的出來講一講，告訴人沒有電話，就向伊借
    電話云云均不符，亦難據為有利於被告之認定。
  綜上所述，被告所辯顯係臨訟卸責之詞，不足採信。本案事證
    明確，被告犯行堪以認定。
二、按被告行為後，九十四年二月二日修正公布，九十五年七月
    一日施行之刑法第三十三條第五款規定「罰金：新臺幣一千
    元以上，以百元計算之」，與修正前刑法第三十三條第五款
    規定「罰金：一元以上」相較，以舊法有利於被告，另修正
    後之刑法第五十六條雖廢除連續犯之規定，然比較修正前後
    之規定，以修正前之規定有利被告，再比較修正前後之刑法
    第四十一條第一項易科罰金之規定，以修正前之規定有利於
    被告，依依刑法第二條第一項規定，均應適用修正前之規定
    。
三、核被告如犯罪事實欄一 (一)至 (三)所為，均係犯刑法第三
    百零五條之恐嚇危害於安全罪。被告於上述時間先後三次為
    恐嚇安全罪，業據證人乙○○於審理中結證甚詳，起訴書誤
    認係同日為之，屬接續犯，尚有誤會。被告先後三次恐嚇危
    害安全犯行，所為時間緊接，犯構成要件相同之罪，顯係基
    於概括犯意反覆為之，為連續犯，依修正前刑法第五十六條
    規定以一罪論。原審予以論罪科刑固非無見，惟查原審未及
    適用九十六年罪犯減刑條例規定減刑，尚有未洽，被告上訴
    否認犯罪雖無理由，然原審判決既有如上未當之處，應由本
    院將其撤銷改判，爰審酌被告犯罪之之動機、目的、手段、
    所生危害及犯罪後之態度等一切情狀，量處如主文第二項所
    示之刑，並依九十六年罪犯減刑條例第二條第一項第三款規
    定減刑暨諭知易科罰金之折算標準。
四、據上論斷，應依刑事訴訟法第三百六十九條第一項前段、第
    三百六十四條、第二百九十九條第一項前段、刑法第二條第
    一項、修正前刑法第五十六條、刑法第三百零五條、修正前
    刑法四十一條第一項前段、刑法施行法第一條之一第一、二
    項、修正前罰金罰鍰提高標準條例第二條、中華民國九十六
    年罪犯減刑條例第二條第一項第三款、第七條，判決如主文
    。
    本案經檢察官甲○○到庭執行職務。
中　　華　　民　　國　　96　　年　　9 　　月　　20　　日
            刑事第九庭    審判長法　官　陳　筱　珮
                                法　官  余　仕　明
                                法　官  康　應　龍
上列正本證明與原本無異。
不得上訴。
                                書記官　阮　正　枝
中　　華　　民　　國　　96　　年　　9 　　月　　21　　日
